臺灣新北地方法院刑事判決
111年度審易字第414號
公  訴  人  臺灣新北地方檢察署檢察官
被      告  廖啓男



上列被告因竊盜案件，經檢察官提起公訴（110年度偵字第47187
號），被告於準備程序中就被訴事實為有罪之陳述，經本院裁定
改以簡式審判程序審理，判決如下：
    主  文
廖啓男犯竊盜罪，累犯，處有期徒刑參月，如易科罰金，以新臺
幣壹仟元折算壹日；未扣案之犯罪所得黑色包包壹個、現金新臺
幣捌佰元、手機鏡頭壹個均沒收，於全部或一部不能沒收或不宜
執行沒收時，追徵其價額；又犯以不正方法由收費設備取得財產
上不法利益罪，累犯，處有期徒刑參月，如易科罰金，以新臺幣
壹仟元折算壹日；未扣案之犯罪所得新臺幣伍佰陸拾陸元沒收，
於全部或一部不能沒收或不宜執行沒收時，追徵其價額。應執行
有期徒刑肆月，如易科罰金，以新臺幣壹仟元折算壹日。
    事實及理由
一、事實：
　㈠廖啓男於民國110年9月2日4時許，行經新北市○○區○○街00巷00
    號1樓前，見李宜霖所有車牌號碼000-0000號普通重型機車車
    廂未上鎖，竟意圖為自己不法之所有，基於竊盜之犯意，徒
    手竊取車廂內黑色包包1個，內有新臺幣（下同）800元、台
    新國際商業銀行信用卡（下稱本案信用卡）、健保卡、身分
    證各1張、存摺1本、印章2顆及手機鏡頭1個，得手後離去。
　㈡廖啓男明知其未獲李宜霖之同意或授權使用本案信用卡，竟
    基於以不正方法由收費設備取得財產上不法利益之接續犯意
    ，利用本案信用卡具有自動儲值功能，在特約機構、商店加
    值或小額消費時，於一定餘額限度內不須核對持卡人身分、
    毋庸支付現金、簽名，並可在餘額不足時自動由信用卡餘額
    中加值授權金額之特性，經由悠遊卡端末自動收費設備持本
    案信用卡進行感應，接續於附表所示之時間、地點，自動加
    值如附表所示款項後，為附表所示消費，以此不正方法獲得
    無需付費之財產上不法利益，共計566元。嗣李宜霖發現遭
    竊，報警處理，經警循線查悉上情。
二、證據：
　㈠被告廖啓男於警詢、偵查、本院準備程序及審理時之自白。
  ㈡告訴人李宜霖於警詢中之指訴。
  ㈢上開機車車輛詳細資料報表1份。
  ㈣現場照片5張、監視器錄影畫面截圖7張、監視器錄影檔案光
    碟1片。
  ㈤本案信用卡交易明細1份、Family Mart電子發票證明聯3份。
三、論罪科刑：
　㈠核被告就事實一㈠所為，係犯刑法第320條第1項之竊盜罪；就
    事實一㈡所為，係犯同法第339條之1第2項、第1項之以不正
    方法由收費設備取得財產上不法利益罪。被告就事實一㈡數
    次感應交易本案信用卡之消費行為，係基於同一犯罪目的，
    於密接之時間內侵害相同法益，屬接續犯，應論以一罪。被
    告所犯上開2罪，其犯意各別，行為互殊，應予分論併罰。 
　㈡被告前因竊盜案件，經臺灣臺北地方法院以108年度簡字第12
    90號判決判處有期徒刑3月確定，於109年3月4日有期徒刑執
    行完畢等情（另接續執行罰金易服勞役及拘役，於109年6月
    26日執行完畢出監），有臺灣高等法院被告前案紀錄表在卷
    可佐，是被告受徒刑之執行完畢，5年以內故意再犯本案有
    期徒刑以上之2罪，均為累犯，依司法院釋字第775號解釋所
    示，為避免發生罪刑不相當之情形，法院就該個案依該解釋
    意旨，裁量是否加重最低本刑。考量被告上開構成累犯之犯
    罪紀錄，與本案犯行之竊盜罪，犯罪類型相同，與本案犯行
    之詐欺罪，同屬侵害財產法益，足見被告對刑罰之反應力薄
    弱，認本案適用刑法第47條累犯加重之規定，並無罪刑不相
    當之情事，爰均依刑法第47條第1項規定，加重其刑。
　㈢爰審酌被告不思以正當方式賺取財物，竟竊取他人財物，且
    以不正方法由收費設備取得財產上不法利益顯然欠缺尊重他
    人財產法益之觀念，所為應予非難，惟犯後坦承犯行，態度
    尚佳，然迄未賠償告訴人所受損害，兼衡其個人戶籍資料查
    詢結果註記高中畢業之教育程度、於警詢中自陳勉持之家庭
    經濟狀況、素行、犯罪之手段，並審酌被告竊取財物之價值
    等一切情狀，分別量處如主文所示之刑及定應執行刑，並均
    諭知易科罰金之折算標準。
四、沒收：　　
　㈠犯罪所得，屬於犯罪行為人者，沒收之。前2項之沒收，於全
    部或一部不能沒收或不宜執行沒收時，追徵其價額。刑法
    第38條之1第1項前段、第3項定有明文。
　㈡被告就事實一㈠犯行竊得之黑色包包1個，內含現金800元及手
    機鏡頭1個、就事實一㈡犯行盜刷本案信用卡共獲利566元，
    為被告各該犯行之犯罪所得，未扣案亦未返還給告訴人，應
    依刑法第38條之1第1項前段、第3項之規定在各該主文項下
    諭知沒收，於全部或一部不能沒收或不宜執行沒收時，追徵
    其價額。
　㈢被告就事實一㈠犯行竊得之本案信用卡、健保卡、身分證、及
    存摺1本，固屬被告犯罪所得，惟此等物品純屬個人身分證
    明、健保資格、金融機構提款或刷卡等用途，且告訴人 事
    後得以重新申辦，如宣告沒收或追徵，實欠缺刑法上之重要
    性，爰依刑法第38條之2第2項規定，不予宣告沒收，併此敘
    明。
　㈣至被告就事實一㈠犯行所竊得之印章2顆並未扣案，被告業於
    警詢中供稱該等物品業已丟棄等語明確，且上開物品客觀上
    價值甚微，遺失後得重新打造，顯無財產價值或換價可能而
    欠缺刑法上重要性，爰依刑法第38條之2第2項規定不予宣告
    沒收。
據上論斷，應依刑事訴訟法第273條之1第1項、第299條第1項前
段，判決如主文。
本案經檢察官范孟珊、邱蓓真偵查起訴，由檢察官宋有容到庭執
行職務。
中　　華　　民　　國　  111 　年　　4　　 月　　18　　日
                  刑事第二十三庭  法  官  龔書安
上列正本證明與原本無異。
如不服本判決，應於判決送達後20日內敘明上訴理由，向本院提
出上訴狀（應附繕本），上訴於臺灣高等法院。其未敘述上訴理
由者，應於上訴期間屆滿後20日內向本院補提理由書「切勿逕送
上級法院」。　　　
                                  書記官  石秉弘
中　　華　　民　　國　　111 　年　　4 　　月　　19　　日
附錄本案論罪科刑法條全文：
中華民國刑法第320條
意圖為自己或第三人不法之所有，而竊取他人之動產者，為竊盜
罪，處5年以下有期徒刑、拘役或50萬元以下罰金。
意圖為自己或第三人不法之利益，而竊佔他人之不動產者，依前
項之規定處斷。
前二項之未遂犯罰之

中華民國刑法第339條之1
意圖為自己或第三人不法之所有，以不正方法由收費設備取得他
人之物者，處1年以下有期徒刑、拘役或10萬元以下罰金。
以前項方法得財產上不法之利益或使第三人得之者，亦同。
前二項之未遂犯罰之。

附表：
編號 時間 地點 消費行為（新臺幣） 1 110年9月2日 7時0分36秒 臺北市○○區○○○路0號東南站全家便利超商台鐵南店 自動加值500元，消費268元金牌台啤罐裝6入。 2 110年9月2日 7時30分26秒 同上 自動加值500元，消費268元金牌台啤罐裝6入。 3 110年9月2日 7時32分4秒 同上 消費30元純粹喝重焙曼特寧咖啡1瓶。